---
title: "Estadística con RStudio"
author: "Elías Aburto Camacllanqui"
institute: "Universidad Nacional Mayor de San Marcos"
date: "03/10/2023"
output: 
  xaringan::moon_reader:
    css: [xaringan-themer.css, custom.css]
    lib_dir: libs
    nature:
      highlightStyle: github
      highlightLines: true
      countIncrementalSlides: false
      ratio: 16:11
encoding: "UTF-8"
---
## Contenido

1. **CAPÍTULO 1** 
 * Probabilidad y variables aleatorias
 * Modelos probabilísticos: Binomial y Normal
 * Vectores aleatorios
 
2. **CAPÍTULO 2**
 * Muestra aleatoria y distribuciones muestrales
 
3. **CAPÍTULO 3**
 * Estimación: Métodos de estimación. Estimación puntual
 * Estimación por intervalos de confianza
 * Prueba de hipótesis
 
3. **CAPÍTULO 4**
 * Asociación: Covarianza y correlación
 * Introducción a modelos de regresión
 * Regresión lineal múltiple. Interpretación
 * Predictores cualitativos
 * Predicción y evaluación

---
class: inverse, center, middle
# .font150[CAPITULO 1]



```{r setup, include=FALSE}
options(htmltools.dir.version = FALSE)
```

```{r xaringan-themer, warning=FALSE, include=FALSE}
library(xaringanthemer)
style_mono_accent(
  base_color       =  "#2a9905",
  padding          = "16px 50px 12px 50px",
  code_font_google = google_font("Fira Mono")
)
```

```{r xaringanExtra, echo=FALSE}
#devtools::install_github("gadenbuie/xaringanExtra")
library(xaringanExtra)
xaringanExtra::use_xaringan_extra(c("tile_view", "tachyons", "panelset"))
xaringanExtra::use_tile_view()
xaringanExtra::use_editable()
xaringanExtra::use_scribble()
xaringanExtra::use_logo(
  image_url ="imagenes/logo.png", 
  link_url = "https://medicionpsicologica.com",
  width = 120, 
  height = 120
  )
xaringanExtra::use_clipboard(
  button_text = "Copiar",
  success_text = "Copiado",
  error_text = "Presiona Ctrl+C para copiar"
)
xaringanExtra::use_fit_screen()
xaringanExtra::use_extra_styles(
  hover_code_line = TRUE,          #<<
  mute_unhighlighted_code = FALSE  #<<
)
```

---
#Prob. 1



---
# Resolución del Prob.1

.panelset[
.panel[.panel-name[Manualmente]

]

.panel[.panel-name[En RStudio, paso 1]

####1. 

]


.panel[.panel-name[En RStudio, paso 2]
####2. 



]
]

---
class: inverse, center, middle
# .font150[CAPITULO 2]

---

class: inverse, center, middle
# .font150[CAPITULO 3]

---
class: inverse, center, middle
# .font150[CAPITULO 4]

---

class: middle

<br>
<center>
<h1>
<span style="color:green">¡Gracias por su atención!</span>
<h1>
</center>
<br>


